【裁判字號】    91,交抗,1152
【裁判日期】    920430
【裁判案由】    違反道路交通管理處罰條例
【裁判全文】
臺灣高等法院交通事件裁定                      九十一年度交抗字第一一五二號
    抗  告  人
    即受處分人  甲○
右抗告人因違反道路交通管理處罰條例案件，不服臺灣士林地方法院，中華民國九十
一年十一月二十九日九十一年度交聲字第九八五號裁定，提起抗告，本院裁定如左：
    主  文
抗告駁回。
    理  由
一、按汽車駕駛人裝用測速雷達感應器者，處新台幣（下同）一千二百元以上，二千
    四百元以下罰鍰，如應歸責於汽車所有人者，並吊扣其汽車牌照一個月，並記違
    規點數一點，道路交通管理處罰條例第四十條、第六十三條第一項第一款，分別
    定有明文。
二、原裁定意旨略以：抗告人即受處分人甲○於民國九十年二月二十六日下午三時十
    八分許，駕駛其所有之車牌號碼Ｈ四─六六三營業小客車，裝用測速雷達感應器
    ，在台北市○○路，經警查獲舉發，由原處分機關依道路交通管理處罰條例第四
    十條第一項及第二項規定，裁處罰鍰二千四百元，吊扣牌照一個月，並依同條例
    第六十三條第一項第一款規定，記違規點數一點等情，有舉發通知單、裁決書在
    卷可稽。抗告人雖辯稱：伊並未使用測速器，該測速器是放在計程表旁，並未插
    在點煙器上。伊沒違規，故拒絕簽收舉發通知單等語。經查，抗告人駕駛上開車
    輛，裝用測速雷達感應器之事實，業據證人即舉發警員吳孟儀於原法院調查時證
    述：伊查獲時，測速雷達感應器係插在點煙器上等語。即抗告人於陳述書上亦辯
    稱該測速雷達感應器伊曾在道路上測試，發現是沒有作用啞巴機等語，足見抗告
    人確有使用。又原法院於九十一年十一月二十五日勘驗該測速雷達感應器，發現
    於接上電源時，該測速雷達感應器有出現問候語，並持續有紅色燈光顯示，足認
    功能並未損壞，有勘驗筆錄可稽。又當場舉發者，駕駛人拒絕簽章，經記明其事
    由，視為已收受，有違反道路交通管理事件統一裁罰基準及處理細則第十一條第
    一項第一款規定可據。而抗告人拒絕簽收舉發通知單情節，業經舉發警員記載於
    舉發通知單上，有該舉發通知單在卷可稽。是抗告人所辯，並不可採。事證明確
    ，抗告人有前開違規行為，已可認定。從而，原處分機關據以援引上開規定，裁
    處罰鍰二千四百元，吊扣牌照一個月，並記違規點數一點，並無不合。抗告人聲
    明異議，並無理由，應予駁回等語。
三、抗告意旨略以：測速雷達感應器經接上電源後，雖有問候語出現，並有紅色燈光
    顯示，惟其在遇到道路上測速照相機時，並不會有作用，可以實際測試等語。
四、經查，扣案雷達測速感應器既經接上電源後，有問候語出現，並有紅色燈光顯示
    ，足見該測速雷達感應器功能正常，並未損壞。抗告人裝用該測速雷達感應器，
    即有違反道路交通管理處罰條例第四十條第一項規定。且眾所週知，有關單位所
    感應，不能因為測速雷達感應器對些測速儀器未有作用，即認定並非法律禁止裝
    人何必甘冒被取締風險，插在點煙器上，足認該測速雷達感應器有相當作用。抗
    告人請求實際測試，即無必要。抗告意旨所辯上情，並不足取。原裁定認定抗告
    人有違規事實，原處分機關據以裁罰，核無違誤。因而駁回抗告人之聲明異議，
    並無不合。抗告人之抗告，為無理由，應予駁回。
五、據上論結，應依道路交通案件處理辦法第二十六條，刑事訴訟法第四百十二條，
    裁定如主文。
中      華      民      國    九十二    年      四      月     三十     日
                              臺灣高等法院交通法庭
                                  審判長法  官  葉  麗  霞
                                        法  官  鄧  振  球
                                        法  官  李  錦  樑
右正本證明與原本無異。
不得再抗告。
                                        書記官  郭  台  發
中      華      民      國    九十二    年      四      月     三十     日


司法院資訊處製作；財團法人民間司法改革基金會備份。
